臺灣桃園地方法院刑事判決　　　　　　　 99年度易字第719號
公　訴　人　臺灣桃園地方法院檢察署檢察官
被　　　告　陳鼎政
上列被告因竊盜案件，經檢察官聲請簡易判決處刑（99年度速偵
字第132 號），本院認不宜以簡易判決處刑（99年度桃簡字第15
53號），改依通常程序審理，判決如下︰
    主      文
陳鼎政攜帶兇器竊盜，累犯，處有期徒刑柒月。扣案之扳手肆支
、鐵鎚壹支及鉗子壹支均沒收。
    事      實
一、陳鼎政前於民國98年間，因幫助詐欺案件，經本院以98年度
    桃簡字第1358號判決判處有期徒刑3 月確定，於99年2 月5
    日縮刑期滿執行完畢( 本件構成累犯) 。詎其猶不知悔改，
    竟意圖為自己不法之所有，基於竊盜之犯意，於99年4 月15
    日下午4 時許，在桃園縣大園鄉五權村11鄰大埔31號旁之鐵
    皮屋內，持客觀上足對人之生命、身體、安全構成威脅，具
    有危險性之兇器扳手4 支、鐵鎚1 支及鉗子1 支，竊取葉日
    標所有且放置於上開鐵皮屋內之耕耘機後段鋼刀共20公斤(
    價值新台幣2 萬元) 得手後，即為警查獲並扣得其所有供本
    件竊盜所用之扳手4 支、鐵鎚1 支及鉗子1 支而查悉上情。
二、案經桃園縣政府警察局大園分局報請臺灣桃園地方法院檢察
    官偵查後聲請簡易判決處刑，本院認不宜以簡易判決處刑，
    改用通常程序審判之。
    理      由
壹、程序方面:
一、按檢察官聲請以簡易判決處刑之案件，經法院認為有刑事訴
    訟法第451 條之1 第4 項但書之情形者，應適用通常程序審
    判之，刑事訴訟法第452 條定有明文。查本件被告陳鼎政被
    訴竊盜乙案，本院於審理後，認不宜以簡易判決處刑，爰依
    同法第452 條之規定，改用通常程序審判之，合先敘明。
二、按被告以外之人於審判外陳述，雖不符刑事訴訟法第159 條
    之1 至第159 條之4 規定，而經當事人於審判程序同意作為
    證據，法院審酌該言詞陳述或書面陳述作成時之情況，認為
    適當者，亦得為證據；當事人、代理人或辯護人於法院調查
    證據時，知有刑事訴訟法第159 條第1 項不得為證據之情形
    ，而未於言詞辯論終結前聲明異議者，視為有前項同意，刑
    事訴訟法第159 條之5 第1 項、第2 項分別有明文。本件下
    列所引用之葉日標於警詢中之陳述，檢察官、被告於本院言
    詞辯論終結前均未聲明異議，本院審酌上開證據資料製作時
    之情況，尚無違法不當及證明力明顯過低之瑕疵，認為以之
    作為證據應屬適當，揆諸上開規定，認前揭證據資料有證據
    能力。
三、本件認定事實所引用之桃園縣政府警察局大園分局扣押筆錄
    、扣押物品目錄表、贓物認領保管單等書證，並無證據證明
    係公務員違背法定程式所取得，亦無刑事訴訟法第159 條之
    4 之顯有不可信之情況與不得作為證據之情形，而現場查獲
    照片6 張等物證，係利用科技工具留存影像而得，查無有偽
    造或變造之情事，亦無證據證明為公務員違背法定程式所取
    得，故依法上開文書證據、物證等證據，均有證據能力。
貳、實體方面:
一、上開犯罪事實，業據被告陳鼎政於警詢時、偵查中及本院審
    理時均坦承不諱，核與證人即被害人葉日標於警詢時證述情
    節相符，復有扣案之扳手4 支、鐵鎚1 支及鉗子1 支等物可
    資佐證，且有桃園縣政府警察局大園分局扣押筆錄、扣押物
    品目錄表、贓物認領保管單、現場照片6 張在卷足憑，堪認
    被告上開任意性自白與事實相符，應可採信。綜上所述，
    本件事證明確，被告犯行洵堪認定，應依法論科。
二、按攜帶兇器竊盜罪，係以行為人攜帶兇器竊盜為其加重條件
    ，此所謂兇器，其種類並無限制，凡客觀上足對人之生命、
    身體、安全構成威脅，具有危險性之兇器均屬之，且祇須行
    竊時攜帶此種具有危險性之兇器為已足，並不以攜帶之初有
    行兇之意圖為必要，最高法院79年度台上字第5253號判例可
    資參照。本件被告就上開竊盜犯行所使用之扳手、鐵鎚及鉗
    子等物，均係金屬製品，質地堅硬，客觀上足以危害他人生
    命、身體之安全，屬兇器無訛。核被告所為，係犯刑法第32
    1 條第1 項第3 款之攜帶兇器竊盜罪。被告前受有如上開犯
    罪事實欄所示之有期徒刑執行情形，此有臺灣高等法院前案
    紀錄表1 份附卷可稽，其於有期徒刑執行完畢後，5 年以內
    故意再犯本件最重本刑為有期徒刑以上之罪，為累犯，應依
    刑法第47條第1 項之規定加重其刑。爰審酌被告因一時貪念
    竊取他人之物，惟所竊得之財物價值非鉅，且被害人已取回
    上開遭竊財物，本件竊盜之行為手段及犯後坦承犯行，態度
    尚佳等一切情狀，量處如主文所示之刑，以示懲儆。至扣案
    之扳手4 支、鐵鎚1 支及鉗子1 支，均係供本件犯罪所用之
    物，且為被告所有，業據被告供承在卷，爰依刑法第38條第
    1 項第2 款之規定宣告沒收。
據上論斷，應依刑事訴訟法第452 條、第299 條第1 項，刑法第
321 條第1 項第3 款、第47條第1 項、第38條第1 項第2 款，判
決如主文。
本案經檢察官黃惠玲到庭執行職務。
中    華    民    國    100     年    1     月    6   日
                  刑事第二庭   審判長 法  官  徐培元
                                      法  官  陳秋君
                                      法  官  李麗珍
以上正本證明與原本無異
如不服本判決應於收受判決後10日內向本院提出上訴書狀，並應
敘述具體理由。其未敘述上訴理由者，應於上訴期間屆滿後20日
內向本院補提理由書(均須按他造當事人之人數附繕本)「切勿逕
送上級法院」。
                                      書記官  阮蘭翔
中    華    民    國   100    年    1     月    6     日
中華民國刑法第321條
（加重竊盜罪）
犯竊盜罪而有左列情形之一者，處 6 月以上、 5 年以下有期徒
刑：
一、於夜間侵入住宅或有人居住之建築物、船艦或隱匿其內而犯
    之者。
二、毀越門扇、牆垣或其他安全設備而犯之者。
三、攜帶兇器而犯之者。
四、結夥三人以上而犯之者。
五、乘火災、水災或其他災害之際而犯之者。
六、在車站或埠頭而犯之者。
前項之未遂犯罰之。